臺灣臺北地方法院民事裁定  
111年度勞補字第184號
聲  請  人
即  原  告  陳力伃  

訴訟代理人  陳業鑫律師
            張仁興律師
            葉智超律師
相  對  人
即  被  告  臺銀綜合證券股份有限公司

法定代理人  魏江霖  
上列當事人間請求確認僱傭關係等事件，本院裁定如下：
    主  文
聲請人即原告應於本裁定送達後5日內繳納調解聲請費新臺幣3,0
00元，逾期未補正，即駁回聲請人即原告之訴。
    理  由
一、按訴訟標的之價額，由法院核定；核定訴訟標的之價額，以
    起訴時之交易價額為準；無交易價額者，以原告就訴訟標的
    所有之利益為準；以一訴主張數項標的者，其價額合併計算
    之。但所主張之數項標的互相競合或應為選擇者，其訴訟標
    的價額，應依其中價額最高者定之；因財產權涉訟，其訴訟
    標的之價額不能核定者，以民事訴訟法第466條所定不得上
    訴第三審之最高利益額數加十分之一定之；有關勞動事件之
    處理，依本法之規定；本法未規定者，適用民事訴訟法及強
    制執行法之規定；因定期給付涉訟，其訴訟標的之價額，以
    權利存續期間之收入總數為準；期間未確定時，應推定其存
    續期間。但超過5年者，以5年計算，民事訴訟法第77條之1
    第1項、第2項、第77條之2第1項、勞動事件法第15條、第11
    條定有明文。又勞動事件，除有民事訴訟法第406條第1項第
    2款、第4款、第5款所定情形之一、或因性別工作平等法第1
    2條所生爭議者外，於起訴前，應經法院行勞動調解程序；
    前項事件當事人逕向法院起訴者，視為調解之聲請；調解之
    聲請不合法者，勞動法庭之法官應以裁定駁回之。但其情形
    可以補正者，應定期間先命補正；聲請勞動調解，應依民事
    訴訟法第77條之20所定額數繳納聲請費，勞動事件法第16條
    第1項、第2項、第22條第1項、勞動事件審理細則第15條第1
    項分別定有明文。另按原告起訴不合程式或不備其他要件者
    ，法院應以裁定駁回之。但其情形可以補正者，審判長應定
    期間先命補正，民事訴訟法第249條第1項第6款亦有明定。
二、經查，聲請人即原告提起本件訴訟未據繳納訴訟費用，而聲
    請人並未提出事證釋明本件有勞動事件法第16條第1項所列
    情形，且未見兩造曾經法定調解機關調解未成立之資料，則
    聲請人逕向法院起訴，揆諸前揭說明，應視為勞動調解程序
    之聲請。就聲請人聲明第1項確認兩造間僱傭關係存在部分
    ，聲請人於民國00年00月00日出生，距勞動基準法第54條第
    1項第1款規定強制退休之年齡超過5年，依勞動事件法第11
    條規定，推定本件僱傭關係存續期間為5年，依聲請人主張
    其於110年間每月薪資新臺幣（下同）10萬0,736元，且每年
    將依薪給表晉級，自111年起至115年每月薪資分別為10萬3,
    526元、10萬6,315元、10萬9,105元、11萬1,894元、11萬4,
    684元，則本項訴訟標的價額應核定為648萬3,297元（計算
    式：10萬0,736×4（16/31）月＋10萬3,526×12月＋10萬6,315
    元×12月＋10萬9,105×12月＋11萬1,894元×12月＋11萬4,684×7
    （15/31）月＝648萬3,297元，元以下四捨五入）；就聲明第
    3項聲明請求相對人即被告按月給付薪資部分，與聲明第1項
    請求確認僱傭關係存在部分，雖為不同訴訟標的，惟自經濟
    上觀之，其訴訟目的一致，不超出終局標的範圍，訴訟標的
    價額應擇其中價額較高者定之（最高法院95年度台抗字第64
    號裁定意旨參照），故應以聲明第1項之價額648萬3,297元
    定之。又聲明第2項確認相對人於110年8月3日作成之聲請人
    調職處分無效部分，核其請求並非對無財產上價值之親屬關
    係及人格權、身分權等有所主張，乃涉及聲請人之勞動條件
    、工作項目、升遷、晉薪等事項及權益，屬因財產權而起訴
    ，然依聲請人之主張及所提證據，無法審酌聲請人因此得受
    利益之客觀價額，故該部分訴訟標的價額不能核定，爰依民
    事訴訟法第77之12條規定，暫應以不得上訴第三審之最高利
    益額數加十分之一定之，核定其訴訟標的價額為165萬元。
    故本件訴訟標的價額合計813萬3,297元（計算式：648萬3,2
    97＋165萬＝813萬3,297元），依民事訴訟法第77條之20第1項
    、勞動事件審理細則第15條第1項之規定，應徵勞動調解聲
    請費3,000元。茲依勞動事件法第22條第1項但書規定，限聲
    請人於本裁定送達後5日內，補正如主文所示事項，逾期未
    補正即駁回其訴。
三、依勞動事件法第15條、第22條第1項但書、勞動事件審理細
    則第18條第1項第2款、民事訴訟法第249條第1項但書規定，
    裁定如主文。
中　　華　　民　　國　　111 　年　　3 　　月　　17　　日
                      勞動法庭法　官　  梁夢迪
以上正本係照原本作成。
如不服本裁定關於核定訴訟標的價額部分，應於送達後10日內向
本院提出抗告狀，並繳納抗告費新臺幣1,000元；其餘關於命補
繳裁判費部分，不得抗告。
中　　華　　民　　國　　111 　年　　3 　　月　　17　　日
                              書記官　  石勝尹